---
title: "EXAMEN 2016"
author: "Software Estadístico II"
date: "26 de noviembre de 2017"
output: html_document
---

```{r setup, include=FALSE}

```

### EJERCICIO 1

#### Dado un número entero positivo n, sume los cuadrados de los enteros entre 1 y nn. Verifique si esta suma es múltiplo de n.


```{r}
n<-12
sc<-ifelse(sum((1:n)^2)%%n==0,paste(sum((1:n)^2),' es múltiplo de ',n),paste(sum((1:n)^2),' no es múltiplo de',n))
sc
```


### EJERCICIO 2

#### Simule el lanzamiento de un dado 1000000 veces. Muestre la cantidad de veces que sale cada número.

- Resuélvelo utilizando $for$.

```{r,eval=FALSE}
simulacion1<-NULL
t.inicio1<-proc.time()
for(i in 1:1000000)
  simulacion1<-append(simulacion1,sample(1:6,1))
table(simulacion1)
t.final1<-proc.time()
```

- Resuélvelo vectorizando.

```{r}
# b. VECTORIZANDO
t.inicio2<-proc.time()
simulacion2<-sample(1:6,1000000,replace=TRUE)
table(simulacion2)
t.final2<-proc.time()
```

Ahora comparamos los tiempos de ejecución (SI SE EJECUTAR TARDA MUCHO CON EL for):

```{r,eval=FALSE}
tiempo1<-t.final1-t.inicio1
tiempo2<-t.final2-t.inicio2

tiempo1
tiempo2

#otra forma:

system.time({
  simulacion1<-NULL
  for(i in 1:1000000)
    simulacion1<-append(simulacion1,sample(1:6,1))
  table(simulacion1)
})

system.time({
  simulacion2<-sample(1:6,1000000,replace=TRUE)
  table(simulacion2)
})
```

### EJERCICIO 3 

#### Dado el siguiente vector:

```{r}
x<-c(8,23,15,NA,21,7,NA,NA,6,91,NA,12)
```

- Escribe un programa que devuelva las posiciones de lso valores peridos de x.

```{r}
which(is.na(x))
```


- Escribe un programa que de el número de valores no perdidos en x.

```{r}
sum(!is.na(x))
```

- Escribe un programa que cambie los valores peridos de x por la mediana de los valores no perdidos.

```{r}
ifelse(is.na(x),median(x,na.rm=T),x)
```

- Escribe una función con argumento de entrada un vector x y que devuelva un vector con los valores  reemplazados por la media de los valores no perdidos de x.

```{r}
reemplazo<-function(x) ifelse(is.na(x),mean(x,na.rm=TRUE),x)
reemplazo(x)
```

### EJERCICIO 4

#### Dado el data.frame mtcars de la librería datasets:

- Escribe un programa que dibuje un gráfico de dispersión de la variable hp frente a mpg, utilizando un color diferente para cada nivel de la variable carb.

```{r}
data(mtcars)
str(mtcars)
plot(mtcars$mpg~mtcars$hp,
     col=mtcars$carb,
     main='DIAGRAMA DE DISPERSIÓN',
     xlab='hp',ylab='mpg')
```

- Escribe un programa que ordene las filas del data frame en función de la columna hp

```{r}
orden<-order(mtcars$hp)
mtcars[orden,]

# CON dplyr
library(dplyr)
mtcars %>% arrange(hp)
```

- Escribe un programa que muestre el número de la observación donde se alcanza el máximo de la razón entre  mpg y wt.

```{r}
razon<-mtcars$mpg/mtcars$wt
which.max(razon)
```



### EJERCICIO 5

####  Dado el fichero de datos "wine.data.txt" que contiene información sobre la composición química de diferentes tipos de vinos y su fichero descriptor "wine.names.txt".

- Escribe un programa que cree el data.frame wine con los nombres de las variables....

```{r}
# guardamos los nombres
nombres<-c('Type','Alcohol','Malic.Acid','Ash','Alcalinity.of.ash',
           'Magnesium','Total.phenols','Flavanoids','Nonflavanoid.phenols',
           'Proanthocyaninis','Color.intensity','Hue','Diluted.wines','Proline')

# leemos el fichero externo y lo guardamos en el data.frame wine
setwd('C:/Rproy/soft_estad_ii_upm')
wine<-read.table(paste(getwd(),'/wine.txt',sep=''),sep=',')
str(wine)

# asignamos los nombres deseados, y comprobamos la estructura
colnames(wine)<-nombres
str(wine)
```

- Escribe un programa que calcule la mediana de Alcohol y Malic.Acid para cada tipo de vino (Type).

```{r}
tapply(wine$Alcohol,wine$Type,median)
tapply(wine$Malic.Acid,wine$Type,median)
```

- Escribe un programa que realice un gráfico de barras mostrando el número de vinos de cada tipo que hay en el data.frame.

```{r}
wine$Type<-factor(wine$Type,levels=1:3,labels=c('Tipo 1','Tipo 2','Tipo 3'))
barplot(table(wine$Type),
        main='Gráfico de barras',
        las=2)
#el parámetro 'las = 0,1,2,3' rota los valores de los ejes
```

- Escribe un programa que cuente el númer ode observaciones con Alcohol mayor que 13 y Proline menor que 650.

```{r}
sum(wine$Alcohol>13 & wine$Proline<650)

#con dplyr
wine %>% filter(Alcohol>13,Proline<650) %>% summarise(n())
```

### EJERCICIO 6

#### Dada la función 
$$f(x)=\left\{\begin{array}{l}
\frac{\ln(1-x)}{1-x} & x<0\\
\\
x\mathrm{e}^{-x} & x\geq 0
\end{array}\right.$$

- Dibuja $f(x)$ utilizando el valor 1 en la opción type.

